【裁判字號】    90,上易,1445
【裁判日期】    900814
【裁判案由】    竊盜
【裁判全文】
臺灣高等法院臺中分院刑事判決                民國九十年度上易字第一四四五號
      上  訴  人
      即  被  告  丙○○
右上訴人因竊盜案件，不服臺灣台中地方法院中華民國九十年五月二十二日第一審判
決（民國九十年度易字第一０五七號，起訴案號：臺灣台中地方法院檢察署民國九十
年度偵字第四三一０號），提起上訴，本院判決如左：
      主  文
上訴駁回。
      事  實
一、丙○○曾於民國（下同）七十四年五月十二日因竊盜案，經原審判處有期徒刑四
    月確定，於七十四年九月三十日執行完畢，再於七十四年九月三十日因竊盜案，
    經原審判處有期徒刑一年三月，於七十五年六月二十日執行完畢，嗣八十五年五
    月七日再因竊盜案，經原審判處有期徒刑六月確定，於八十五年七月二十二日執
    行完畢。又於八十七年九月十日因妨害自由案，經台灣高等法院台中分院判處有
    處期徒刑三月確定，於八十八年三月二十日執行完畢，另於八十八年十一月二十
    三日因竊盜案，經台灣高等法院台中分院判處有期徒刑六月確定。復因恐嚇案，
    經台灣高等法院台中分院判處有期徒刑三月確定，嗣於八十九年三月七日定應執
    行刑有期徒刑八月，再於八十九年四月十七日因竊盜等案，經台灣高等法院台中
    分院判處有期徒刑一年確定，前開有期徒刑六月、八月、一年，均接續執行而於
    九十年二月十六日執行完畢。竟不知悔改，染有犯罪之習慣，意圖為自己不法之
    所有之概括犯意，分別於九十年二月二十四日下許一時許，在台中市○○路（自
    由路停車場內）以自己所有，客觀上足以傷害他人生命、身體，可作為兇器之剪
    刀利刃，強行開啟車門及發動汽車之方式，竊取廖宏盛所有車牌號碼ＳＢ八九五
    九號自用小客車一輛，再於九十年二月二十五日凌晨零時許，在台中市○○路四
    十號前以同一方式，竊取丁○○所有車牌號碼Ｘ２九八三七號自用小客車一輛，
    又於九十年二月二十五日凌晨三時許，在台中市○區○○路二九０號前以同一方
    式竊取乙○○所有之車牌號碼ＡＵ七七０六號自用小客車一輛，嗣於九十年二月
    二十六日下午五時三十分許，駕駛車牌號碼Ｘ２九八三七號自用小客車，行經台
    中市○○○街與南京二街之交叉路口時，為警當場查獲並扣得前開供竊車之用之
    剪刀一把，復向警方主動供出其於前開時地竊取ＡＵ七七０六、ＳＢ八九五九號
    自用小客車，並指出現場另一輛車號ＡＵ七七０六號自用小客車亦係伊所竊取，
    且帶同警方至台中市○○路與平等街口起獲另輛車號ＳＢ八九五九號贓車。
二、案經台中市警察局移請臺灣臺中地方法院檢察署檢察官偵查起訴。
      理  由
一、訊據上訴人即被告（下稱被告）矢口否認有前開竊盜犯行，辯稱伊沒有偷車，剪
    刀是伊買來用來剪褲子的，不是用來偷車，不能算是利器，警方硬指伊竊車，在
    偵查中是為了交保才承認竊車云云，惟查有關事實，業經被告於警訊、偵訊中坦
    承不諱，核與被害人廖宏盛、乙○○、丁○○指訴失竊情節相符，並有剪刀一把
    扣案及車輛車牌失竊作業查詢資料及贓物領據各三紙附卷可憑，且被告前科累累
    ，有多次接受偵審之經驗，衡情應無可能為了交保而為不實之自白，況前開車輛
    係由其駕駛，另二輛車亦係伊自己供出而尋獲，可見被告上開所辯應係飾卸之詞
    ，不足採信，其犯行洵堪認定，應予依法論科。
二、核被告所為，係犯刑法第三百二十一條第一項第三款之罪（起訴書誤載為刑法第
  三百二十條第一項第三款），被告前開犯行時間緊接，犯罪手法一致，犯罪構成
    要件相同，顯係基於概括之犯意反覆為之，為連續犯，應論以一罪並依法加重其
    本刑。次查被告曾於八十八年十一月二十三日因竊盜案，經台灣高等法院台中分
    院判處有期徒刑六月確定。復因恐嚇案，經台灣高等法院台中分院判處有期徒刑
    三月確定，嗣於八十九年三月七日定應執行刑有期徒刑八月，再於八十九年四月
    十七日因竊盜等案，經台灣高等法院台中分院判處有期徒刑一年確定，前開有期
    徒刑六月、八月、一年，均接續執行而於九十年二月十六日執行完畢，有台灣台
    中地方法院檢察署刑案資料查註紀錄表及原審被告全國前科紀錄表在卷可按，其
    於有期徒刑執行完畢後五年內再犯有期徒刑以上本罪，為累犯，應依刑法第四十
    七條之規定遞加重其刑。再被告對於前開裁判上一罪之犯行，雖主動供出其中二
    件犯行接受裁判，惟由於前開裁判上一罪之犯行係經警查獲，本應接受裁判，故
    其主動供出之其他犯行，與自首之要件不符，併此敘明。原審適用刑法第三百二
    十一條第一項第三款、第五十六條、第四十七條、第三十八條第一項第二款，竊
    盜犯贓物犯保安處分條例第三條第一項第一款、第四條、第五條第一項前段之規
    定，審酌被告素行不佳、犯罪之動機、手段、目的、所生之損害及犯後態度等一
    切情狀，量處被告有期徒刑壹年貳月。末查被告曾於七十四年五月十二日曾因竊
    盜案，經原審判處有期徒刑四月確定，於七十四年九月三十日執行完畢，再於七
    十四年九月三十日因竊盜案，經原審判處有期徒刑一年三月，於七十五年六月二
    十日執行完畢，嗣八十五年五月七日再因竊盜案，經原審判處有期徒刑六月確定
    ，於八十五年七月二十二日執行完畢。又於八十七年九月十日因妨害自由案，經
    台灣高等法院台中分院判處有處期徒刑三月確定，於八十八年三月二十日執行完
    畢，另於八十八年十一月二十三日因竊盜案，經台灣高等法院台中分院判處有期
    徒刑六月確定。復因恐嚇案，經本院判處有期徒刑三月確定，嗣於八十九年三月
    七日定應執行刑有期徒刑八月，再於八十九年四月十七日因竊盜等案，經本院判
    處有期徒刑一年確定，前開有期徒刑六月、八月、一年，均接續執行而於九十年
    二月十六日執行完畢，有前開前科資料查註紀錄表及原審被告全國前科紀錄表在
    卷可按，多次受有期徒刑之執行，均不知悔改，又犯本案，顯見被告有犯罪之習
    慣，依竊盜犯贓物犯保安處分條例第三條第一項第一款之規定於刑之執行前施以
    強制工作三年，以期被告具有就業能力，養成勞動習慣，以訓練其謀生技能。扣
    案之剪刀一把為被告所有使犯罪所用之物，業據被告供明在卷，依法沒收之。
三、原審認事用法及量刑，並無不當，被告上訴意旨空言否認犯罪，恣意指摘原判決
    不當，為無理由，應予駁回。
四、被告經合法傳喚，無正當之理由不到庭，爰不待其陳述，逕行判決。
五、據上論斷，應依刑事訴訟法第三百六十八條、第三百七十一條，判決如主文。
本案經檢察官甲○○到庭執行職務。
中      華      民      國      九十       年     八      月    十四    日
                                臺灣高等法院臺中分院刑事第四庭
                                      審判長法  官  洪  耀  宗
                                            法  官  劉  登  俊
                                            法  官  吳  重  政
右正本證明與原本無異。
不得上訴。
                                            書記官  林  育  德
中      華      民      國      九十       年     八      月十六    日
附錄：
刑法第三百二十一條
犯竊盜罪而有左列情形之一者，處六月以上五年以下有期徒刑：
一、於夜間侵入住宅或有人居住之建築物、船艦，或隱匿其內而犯之者。
二、毀越門扇、牆垣或其他安全設備而犯之者。
三、攜帶兇器而犯之者。
四、結夥三人以上而犯之者。
五、乘火災、水災或其他災害之際而犯之者。
六、在車站或埠頭而犯之者。
前項之未遂犯罰之。
                                                                        Ｒ


司法院資訊處製作；財團法人民間司法改革基金會備份。
